臺灣屏東地方法院民事判決　九十三年度訴字第三○八號
　　原　　　告　乙○○
　　被　　　告　甲○○
當事人間侵權行為損害賠償事件，本院於民國九十三年十月十三日言詞辯論終結，判
決如下：
    主    文
被告應給付原告新台幣柒萬柒仟陸佰陸拾元。及自民國九十三年八月十九日起至清償
日止按週年利率百分之五計算之利息。
原告其餘之訴駁回。
訴訟費用由被告負擔十分之一；餘由原告負擔。
本判決第一項於原告以新台幣貳萬伍仟元供擔保後，得假執行。
原告其餘假執行聲請駁回。
    事實及理由
一、原告起訴主張：被告於民國九十二年五月七日下午十一時三十分許，在屏東縣內
    埔鄉○○村○○路○段二三八之一號內，因細故持碎裂之啤酒玻璃碎片，刺傷伊
    致受有前額（五公分）及顳枕骨頭皮（二點五公分乘十三公分）併缺損、左肩及
    左臂（二十二公分）併肌腱斷裂、背部（二十三公分）併部分背肌斷裂等多處切
    割傷等傷害，被告上述傷害行為業經本院先後以九十二年簡字第六一三號、九十
    二年簡上字第一七五號判處被告有期徒刑四月確定在案。原告受傷後，支付醫藥
    費新台幣（下同）九千一百四十元，又原告因受傷無法自理生活需人照料，以每
    日一千元計算，三個月之看護費用支出為九萬元，又原告原於爐正商行任職每月
    收入四萬二千元，因受傷自九十二年五月八日起六個月不能工作，因而受有損失
    二十五萬二千元，又原告因身體受傷，精神肉體所受痛苦甚大，另請求償精神慰
    撫金三十萬元。右述各項損害，均係被告上述侵權行為所生之結果，被告應負賠
    償責任，為此爰依侵權行為法律關係及民法第一百八十四條、第一百九十三條第
    一項、第一百九十五條第一項規定，提起本件訴訟。於本院聲明：求為判決：被
    告應給付原告新台幣六十五萬一千一百四十元，及自民國九十三年八月十九日起
    至清償日止按週年利率百分之五計算之利息。並願供擔保，請求宣告假執行。
二、被告則以：對於原告所受之傷害及刑案部份並不爭執，又關於原告請求醫藥費用
    均有收據亦不爭執，然被告應無看護費用及工作損失，此部份請求應不得列入等
    語，資為抗辯。並聲明：原告之訴及假執行之聲請均駁回。
三、兩造不爭執之事項：
  (一)被告於民國九十二年五月七日下午十一時三十分許，在屏東縣內埔鄉○○村○○
    路○段二三八之一號內，因細故持碎裂之啤酒玻璃碎片，刺傷伊致受有前額（五
    公分）及顳枕骨頭皮（二點五公分乘十三公分）併缺損、左肩及左臂（二十二公
    分）併肌腱斷裂、背部（二十三公分）併部分背肌斷裂等多處切割傷等傷害，被
    告上述傷害行為業經本院先後以九十二年簡字第六一三號、九十二年簡上字第一
    七五號判處被告有期徒刑四月確定在案。
  (二)原告受傷後，支付醫藥費九千一百四十元。
四、本件兩造之爭點為：原告請求被告賠償增加生活上之需要即看護費用部分、工作
    損失、及精神慰撫金之金額各為若干？
  (一)按因故意或過失，不法侵害他人之權利者，負損害賠償責任；不法侵害他人之身
    體或健康者，對於被害人因此喪失或減少勞動能力或增加生活上之需要時，應負
    損害賠償責任；不法侵害他人之身體、健康、名譽、自由、信用、隱私、貞操、
    或不法侵害其他人格法益而情節重大者，被害人雖非財產上之損害，亦得請求賠
    償相當之金額，民法第一百八十四條第一項前段、第一百九十三條第一項、第一
    百九十五條第一項分別定有明文。被告不法侵害原告之身體致傷害，既經認定，
    原告本於侵權行為法律關係，依前揭規定，請求被告負損害賠償責任，於法有據
    。
  (二)茲審酌原告各項請求分述如下：
  (1)醫藥費用部分：原告支出費用九千一百四十元，業據原告提出醫藥費用收據十二
    紙為證，並為被告所不爭執（見本院卷第六四頁），從而此部份費用應予准許。
  (2)增加生活上之需要部分：原告主張其因車禍無法自理生活，須僱請看護，每日以
    一千元計算，共計三個月共支出九萬元看護費用等情，惟被告抗辯無此部分支出
    之必要，經查原告自九十二年五月八日住院至五月十三日出院共計住院六日，則
    本院斟酌原告之傷勢非輕，其於住院期間應有由專人看護之必要，原告請求六日
    看護費用尚屬可採，又關於每日之看護費用，參酌財團法人基督教醫院九十三年
    八月二十三日屏基醫勞安字第九三○八○六九號函可知該院僱用之看護工收費為
    每日二千一百六十元（見本院卷第四九頁），從而原告請求按每日一千元計算尚
    屬有據，從而原告請求六日看護費用共計六千元為合理，逾此部份為無理由應予
    駁回。
  (3)減少收入之工作損失部分：原告主張其原於爐正商行任職，每月薪津為四萬二千
    元，因車禍受傷無法工作，有六個月之工作損失二十五萬二千元等情，固據原告
    提出在職証明書為證，經查原告所受之傷害部位分別為左肩左上臂及背部皆深及
    肌肉（皆為部分肌肉斷裂），傷口縫合後須三週限制活動，其後逐健增加活動範
    圍，約三至六月可恢復正常，有財團法人基督教醫院九十三年七月三十日屏基醫
    醫字第九三○七一三三號函（見本院卷第二八頁）可參，又參酌證人陳世忠到庭
    証述：原告是按天計酬，薪水是按照原告的工作量來給付，一天一千五百元至兩
    千五百元不等，但每個月作幾天不一定，因為我不一定找原告來做。原告有時候
    會請假幾天，但是這幾年來他沒有長時間的請假。他工作的性質是雜工，有一次
    ，他跟我說他的手受傷，沒有辦法工作，除此之外，他沒有休息過等語（見本院
    卷第二八頁），綜上所述，原告主張因受傷無法工作應屬可採，又參酌原告傷勢
    及前揭醫院函文則原告無法工作之期間以三個月計算，尚屬相當，至原告每月薪
    資既經證人陳世忠証述係按天計酬，按照原告的工作量來給付，每個月作幾天不
    一定等語，則本院審酌以最低基本工資每月一萬五千八百四十元計算應屬合理，
    從而原告請求工作之損失於三個月即四萬七千五百二十元範圍為可採，逾此部份
    ，於法尚有未合。
  (4)精神慰籍金部分：本件被告因細故毆打原告成傷之行為，係不法侵害原告之身體
    、健康，身心遭受痛苦，受有非財產之損害，自堪認定，則原告本於侵權行為之
    規定，請求被告賠償非財產上損害之慰撫金，於法有據；查原告為國中畢業，目
    前擔任廚房工作，名下無不動產；被告係國中肄業，目前無業，名下有房屋一棟
    等情，均據兩造陳明在卷，並有屏東縣稅捐稽徵處之兩造歸戶財產查詢清單、稅
    務電子閘門財產所得調卷明細表（見本院卷第二四、六五及六六頁）可憑；本院
    審酌兩造之身分、社會地位、經濟能力狀況及原告之傷勢程度等認原告請求被告
    應給付之慰撫金為一萬五千元為適當，予以准許，逾此部份，於法尚有未合。
五、綜上所述，原告依據侵權行為法律關係，請求被告應給付七萬七千六百六十元，
    為有理由，應予准許，逾此部分之請求，不應准許。原告陳明願供擔保，聲請宣
    告假執行，經核其勝訴部份，合於法律之規定，爰酌定相當之擔保金額宣告之；
    其餘假執行之聲請，因訴之駁回而失所依附，不予准許。
六、結論：本件原告之訴，為一部有理由，一部無理由，並依民事訴訟法第七十九條
    但書、第三百九十條第二項，判決如主文。
中　　　華　　　民　　　國　　九十三　　年　　　十　　　月　　二十七　　日
                                臺灣屏東地方法院民事第一庭
                                          法　　　官　羅心芳
正本係照原本作成。
如不服本判決，應於收受送達後二十日內向本院提出上訴書狀，其未表明上訴理由者，應
於提出上訴後二十日內向本院補提理由書狀（均須按他造當事人之人數附繕本）上訴時應
提出委任律師或具有律師資格之人之委任狀；委任有律師資格者，另應附具律師及格證書
及釋明委任人與受任人有民事訴訟法第四百六十六條之一第一項但書或第二項（詳附註）
所定關係之釋明文書影本。
                                          法院書記官　林碧珠
中　　　華　　　民　　　國　　九十三　　年　　　十　　　月　　二十七　　日
附註：
民事訴訟法第四百六十六條之一（第一項、第二項）：
對於第二審判決上訴，上訴人應委任律師為訴訟代理人。但上訴人或其法定代理人具有律
師資格者，不在此限。
上訴人之配偶、三親等內之血親、二親等內之姻親，或上訴人為法人、中央或地方機關時
，其所屬專任人員具有律師資格並經法院認為適當者，亦得為第三審訴訟代理人。
